【裁判字號】    95,易,2540
【裁判日期】    970325
【裁判案由】    詐欺
【裁判全文】
臺灣板橋地方法院刑事判決              95年度易字第2540號
公  訴  人  臺灣板橋地方法院檢察署檢察官
被      告  丙○○
上列被告因詐欺案件，經檢察官提起公訴（95年度偵字第18139
號、第123007號、第27719 號），本院判決如下：
    主  文
丙○○共同意圖為自己不法之所有，以詐術使人將本人之物交付
，未遂，累犯，處有期徒刑陸月，如易科罰金，以新臺幣壹仟元
折算壹日，減為有期徒刑月，如易科罰金，以新臺幣壹仟元折
算壹日。扣案之偽金項鍊壹條（淨重壹點零貳陸兩）沒收。
    事  實
一、丙○○前因妨害風化案件，經臺灣桃園地方法院判處有期徒
    刑3 月，於民國95年1 月25日易科罰金執行完畢。詎未見悔
    悟，與丁○○、甲○○及戊○○（經本院分別判處有期徒刑
    6 月、1 年及3 月）等人，共同意圖為自己不法所有，基於
    詐欺取財犯意聯絡，於95年7 月28日凌晨2 時至3 時間之某
    時，先由甲○○在戊○○位於臺北縣樹林市○○路45巷12弄
    7 號2 樓住處，電邀丁○○前來，並交付偽金項鍊１條〔淨
    重1.026 兩〕予丁○○後，於同日上午4 時43分59秒，甲○○以行動電話（門號0000000000號）撥打丙○○之行動電話
    （門號為00000000 00 號）相約在臺北縣樹林市○○街千歲
    廟口見面後，丁○○即搭乘由戊○○騎乘之機車前往會合，
    並於同日上午5 時5分49 秒，由丁○○以戊○○之行動電話
    （門號為0000000000 號） 聯絡丙○○，並由丁○○交付該
    偽金項鍊予丙○○，委其於同日上午5 時30分許，至臺北縣
    樹林市○○街○ 段110 號1 樓之「市銀當舖」典當該偽金項
    鍊以換取現金。嗣於同日上午5 時45分許，「市銀當舖」現
    場負責人乙○○發現丙○○所欲典當之金飾重量有異，經以
    挫刀磨開發現金飾內顏色為銀色後，始知係偽金飾並報警處
    理而未遂。
二、案經乙○○訴由臺北縣政府警察局樹林分局移送臺灣板橋地
    方法院檢察署檢察官偵查起訴。
    理  由
一、訊據被告丙○○固坦承持上開偽金項鍊前往「市銀當舖」典
    當，惟矢口否認有何詐欺犯行，辯稱：我不知道那條項鍊是
    假的云云。惟查，證人即「市銀當舖」現場負責人乙○○於
    本院97年3 月11日審理時到庭結證稱：當天被告丙○○拿金
    項鍊來說要典當，他說項鍊是他的，我拿到手覺得重量太輕
    ，就拿銼刀銼開該條金飾，發現的確是假的，就請我同事陪
    同被告，被告有問怎麼了，我回答東西是假的，後來被告說
    東西其實不是他的，是朋友的，我說那請你的朋友過來，但
    是被告就是不肯說他的朋友是誰，後來被告的朋友打電話來
    ，我直接拿被告的電話接聽，並請該名朋友過來，結果對方
    把電話掛掉，後來我們從監視器看到有兩個人騎乘1 台機車
    自我們店門口跑掉，於是我們只好報警；被告當時並未表示
    不知道為何金項鍊是假的，要找待在外面的朋友問清楚等語
    ，被告丙○○亦於同期日自承當天伊與丁○○、戊○○一起
    至「市銀當舖」，由伊單獨進入當舖內典當項鍊，丁○○與
    戊○○則在外等候等情，足見被告丙○○典當假金飾而為證
    人乙○○發現時，非但無任何表示訝異或質疑之言詞，亦未
    當場質問在外鵠候之丁○○或戊○○，甚且拒向乙○○透露
    有友人在外之事實，再參以丙○○明知丁○○、甲○○及戊○○均不願親自至當舖典當該項鍊及證人乙○○所證述該條
    偽金項鍊明顯重量過輕等情狀，應認被告所辯不知金項鍊是
    假的云云，要屬飾卸之詞，不足採信。此外，復有卷附「市
    銀當舖」證明書1 紙、中華電信〔行動〕資料查詢3 紙、遠
    傳電信股份有限公司門號客戶資料查詢回覆、臺灣大哥大資
    料查詢各1 紙及扣案之偽金項鍊1 條（淨重1.026 兩）可憑
    ，本件事證明確，被告丙○○之犯行堪予認定。
二、核被告丙○○所為，係犯刑法第339 條第3 項、第1 項之詐
    欺取財未遂罪；其與共犯甲○○、戊○○及丁○○間，就上
    開犯行有犯意聯絡與行為分擔，為共同正犯。又其等已著手
    於詐欺行為之實行，惟尚未將所欲詐騙之財物移置其實力支
    配之下即為警所查獲，為未遂犯，依刑法第25條第2 項規定
    減輕其刑。被告丙○○有如事實欄所示之犯罪及執行紀錄，
    此有臺灣高等法院被告前案紀錄表在卷足參，於5 年以內再
    犯本件有期徒刑以上之罪，為累犯，爰依刑法第47條第1 項
    之規定加重其刑，並依法先加後減。爰審酌被告丙○○之素
    行、犯罪動機、目的、手段、所生損害，暨其否認犯罪之犯
    後態度等一切情狀，量處如主文所示之刑，並諭知易科罰金
    之折算標準，以資懲戒。末查，被告犯罪時間係於96年4 月
    24 日 之前，且無中華民國96年罪犯減刑條例所定不得減刑
    之情形，爰依同條例第2 條第1 項第3 款規定減其宣告刑二
    分之一，並諭知減刑後易科罰金之折算標準。扣案偽金項鍊
    1 條（淨重1.026 兩）係共犯甲○○所有供丙○○等犯本罪
    所用之物，依刑法第38條第1 項第2 款規定，宣告沒收之。
據上論斷，應依刑事訴訟法第299 條第1 項前段，刑法第28條、
第339 條第3 項、第1 項、第25條第2 項、第47條第1 項、第41
條第1 項前段、第38條第1 項第2 款，刑法施行法第1 條之1 第
1 項、第2 項前段，中華民國96年罪犯減刑條例第2 條第1 項第
3款 、第7 條，判決如主文。
本案經檢察官陳伯均到庭執行職務。
中    華    民    國    97    年    3     月    25    日
                  刑事第十庭審判長法  官  侯志融
                                  法  官  楊博欽
                                  法  官  歐陽漢菁
上正本證明與原本無異
如不服本判決，得於收受正本十日內提起上訴。
                                  書記官  李崇文
中    華    民    國    97    年    3     月    26    日
附錄本案論罪科刑法條全文：
刑法第三百三十九條
意圖為自己或第三人不法之所有，以詐術使人將本人或第三人之
物交付者，處5 年以下有期徒刑、拘役或科或併科1 千元以下罰
金。
以前項方法得財產上不法之利益或使第三人得之者，亦同。
前二項之未遂犯罰之。


司法院資訊處製作；財團法人民間司法改革基金會備份。
